臺灣屏東地方法院刑事判決　　　　　 100年度交簡上字第34號
上　訴　人
即　被　告　郭耀同
上列上訴人因公共危險案件，不服本院100 年度交簡字第96號中
華民國100 年2 月15日第一審簡易判決（聲請簡易判決處刑案號
：99年度偵字第11239 號），提起上訴，本院管轄之第二審合議
庭判決如下：
    主  文
上訴駁回。
    事  實
一、郭耀同前於民國96年間，因賭博案件，經本院以96年度簡字
    第879 號判處有期徒刑2 月確定，嗣經減刑為有期徒刑1 月
    確定，於96年10月25日易科罰金執行完畢。
二、郭耀同於民國99年10月1 日凌晨2 時許，在屏東縣新埤鄉○
    ○村○○路51號住處飲用啤酒後，明知已達不能安全駕駛動
    力交通工具之程度，竟仍於同日上午8 時許，自其住處騎乘
    車牌號碼869 －CDP 號機車上路。嗣於同日上午8 時45分許
    ，在屏東縣竹田鄉○○村○○路90號前，追撞同向由陳純純
    駕駛之車牌號碼3459－FC號自用小客車而受傷，經送醫治療
    ，測得其血液中所含酒精濃度為276MG/DL（換算呼氣所含酒
    精濃度為每公升1.38毫克），始悉上情。
三、案經屏東縣政府警察局潮州分局報請臺灣屏東地方法院檢察
    署檢察官偵查後，聲請以簡易判決處刑。
    理  由
壹、證據能力方面：
    按傳聞法則之重要理論依據，在於傳聞證據未經當事人之反
    對詰問予以核實，乃予排斥，惟若當事人已放棄對原供述人
    之反對詰問權，於法院審判時表明同意該等傳聞證據可作為
    證據，基於證據資料愈豐富，愈有助於真實發現之理念，並
    貫徹刑事訴訟法修法加重當事人進行主義之精神，確認當事
    人對於證據能力有處分權之制度，傳聞證據經當事人同意作
    為證據，法院認為適當者，亦得為證據。本件上訴人即被告
    （下稱被告）郭耀同對於檢察官提出之證據之證據能力，均
    表示「無意見」（見本院卷第17頁反面），且於本院言詞辯
    論終結前，對於卷附具有傳聞證據性質之證據，均已知其情
    ，然未聲明異議，本院復斟酌各該證據並非非法取得，亦無
    證明力明顯過低之情形，以之作為證據，應屬適當，是依刑
    事訴訟法第159 條之5 之規定，應認該等證據均得採為證據
    。
貳、實體方面：
一、訊據被告郭耀同固不否認有前揭酒後駕車之事實，惟矢口否
    認有何酒醉駕車之公共危險犯行，辯稱：雖然伊有喝酒，但
    因為當時伊也有吃安眠藥，所以對自己騎車出去之行為毫無
    意識等語。經查：
  (一)被告於99年10月1 日凌晨2 時許，在屏東縣新埤鄉○○村○
    ○路51號住處飲用啤酒後，仍於同日上午8 時許，自其住處
    騎乘車牌號碼869 －CDP 號機車上路。嗣於同日上午8 時45
    分許，在屏東縣竹田鄉○○村○○路90號前，追撞同向由陳
    純純駕駛之車牌號碼3459－FC號自用小客車而受傷，經送醫
    治療，測得其血液中所含酒精濃度為276MG/DL（換算呼氣所
    含酒精濃度為每公升1.38毫克）之事實，為被告所不否認（
    見本院卷第19頁正、反面），並經證人陳純純證陳在卷（見
    警卷第4 至6 頁）；復有被告之酒精測定紀錄表、道路交通
    事故現場圖、道路交通事故調查報告表(一)、(二)、採證照片等
    件在卷足資佐證（見警卷第11頁、第14頁、第15頁、第16頁
    、第17至25頁），是此等部分之事實足堪認定。
  (二)按刑法第185 條之3 規定服用酒類致不能安全駕駛動力交通
    工具而駕駛罪，係抽象危險犯，並不以發生具體危險為必要
    ，至所謂酒醉狀態，只需一般評價程度達於對車輛駕駛行為
    失其必要之注意力或判斷力之虞即可，至實際上對駕駛行為
    是否發生具體危險，則並不重要，而服用酒類不能安全駕駛
    動力交通工具之認定，參考德國、美國之認定標準，對於酒
    精濃度呼氣已達每公升0.55毫克或血液濃度達百分之0.11以
    上，肇事率為一般正常人之10倍，應認為已達不能安全駕駛
    之標準，業據法務部於88年5 月18日以88年度法檢字第1669
    號函示明確。查被告於肇事後，經送醫治療而測得其血液中
    所含酒精濃度為276MG/DL（換算呼氣所含酒精濃度為每公升
    1.38毫克），前已述及；又被告於為警查獲、測試及訊問過
    程，有語無倫次、注意力無法集中、多話等情形，亦有被告
    之刑法第185 條之3 案件測試觀察紀錄表存卷足憑（見警卷
    第13頁）。則依憑上揭事證，並參酌前開法務部88年度法檢
    字第1669號函示內容，足認被告當時確已因酒醉而達無法正
    常且安全駕駛動力交通工具之程度，至為灼然。
  (三)雖被告執上揭情詞為辯，然其就斯時其是否確有服用安眠藥
    之行為，並未能提出任何可供本院查證之證據；況且，縱認
    其此部分所述為真，然被告既係一智識成熟之成年人，對於
    自身之生理對藥物或酒類之反應狀況理當知之甚詳，乃其於
    明知此種狀況之情形下，仍逕服用安眠藥復飲用酒類，縱其
    斯時因該藥物及酒類之作用，致其不能辨識行為違法或欠缺
    依其辨識而行為之能力，亦屬自行招致，尚無從據之而不罰
    。
  (四)綜上，被告前開所辯，應係事後圖卸之詞，自無可採信。事
    證明確，其服用酒類不能安全駕駛動力交通工具而駕駛之犯
    行，洵可認定，應予依法論科。
二、核被告郭耀同所為，係犯刑法第185 條之3 之服用酒類不能
    安全駕駛動力交通工具而駕駛罪。又被告前於96年間，因賭
    博案件，經本院以96年度簡字第879 號判處有期徒刑2 月確
    定，嗣經減刑為有期徒刑1 月確定，於96年10月25日易科罰
    金執行完畢，有臺灣高等法院被告前案紀錄表在卷可稽，其
    受有期徒刑之執行完畢後，5 年以內故意再犯有期徒刑以上
    之本罪，為累犯，應依刑法第47條第1 項規定加重其刑。
三、原審認被告罪證明確，因而適用刑法第185 條之3 、第47條
    第1 項、第41條第1 項前段等規定，並審酌被告於其血液中
    所含酒精濃度為276MG/DL（換算呼氣所含酒精濃度為每公升
    1.38毫克）之情形下，仍貿然騎乘機車上路，對於道路交通
    安全所生危害不小，且關於酒後駕車之危害性，政府各相關
    機關業以學校教育、媒體傳播等方式一再宣導，為時甚久，
    被告應對於該項誡命知之甚詳，且被告前有多次公共危險經
    法院判處罪刑之前案紀錄（此亦有臺灣高等法院被告前案紀
    錄表在卷可按），竟不知警惕，仍再犯相同罪刑，足見其未
    有悔改之意，漠視公眾往來之安全，暨考量其犯後之態度、
    家庭經濟狀況、智識程度等一切情狀，量處有期徒刑6 月，
    並諭知以新臺幣1,000 元折算1 日之易科罰金折算標準，經
    核原判決認事用法，均無不合，量刑亦屬允當。被告上訴意
    旨否認犯罪，據之指摘原判決不當，為無理由，應予駁回。
據上論結，應依刑事訴訟法第455 條之1 第1 項、第3 項、第36
8 條，判決如主文。
本案經檢察官鍾佩真到庭執行職務。
中    華    民    國   100    年    5     月    24    日
                  交通法庭    審判長法  官  徐美麗
                                    法  官  許瑜容
                                    法  官  薛侑倫
以上正本證明與原本無異。
不得上訴。
中    華    民    國   100    年    5     月    24    日
                                    書記官  溫訓暖
附錄本判決論罪科刑法條：
《刑法第185條之3》
服用毒品、麻醉藥品、酒類或其他相類之物，不能安全駕駛動力
交通工具而駕駛者，處1 年以下有期徒刑、拘役或科或併科15萬
元以下罰金。